---
title: "Tare_2_entregar"
author: "Jairo Silvera"
date: "24/9/2021"
output:
  pdf_document: default
  html_document:
    df_print: paged
---

```{r setup, include=FALSE}
knitr::opts_chunk$set(echo = TRUE)
```

```{r}
library(dplyr)
library(tidyverse)
```

# Ejercicio 1. Simulando variables aleatorias discretas
# Apartado 1: La variable aleatoria discreta $X1$ tiene esta tabla de densidad de probabilidad (es la variable que se usa como ejemplo en la Sesión ):

```{r}
#media
mean(64/125, 48/125, 12/125, 1/125)
vec_vac = c(64/125, 48/125, 12/125, 1/125)
vec_vac
# Varianza
var(vec_vac)
```
# Apartado 2: Combina sample con replicate para simular cien  mil

```{r}
k = 100000
n = 10
media = replicate(k, {
  muestra = sample(vec_vac, n, replace=TRUE)
  mean(muestra) # 
})
mean(muestra, na.rm = FALSE) 
summary(media)

```

# Graficos
```{r}
hist(media)
legend("topright",
       paste("No de muestras = ", k,
             "\nTamaño de muestra = ",n),
       bty = "n", cex = 0.7)
```


```{r}
ggplot() + 
  geom_histogram(aes(x = media), bins = 15, fill="orange", color="black") + 
  geom_vline(xintercept = mean(muestra), 
             col="blue", linetype="dashed", size=2)
```

# tamaño a 30

```{r}
n = 30
media = replicate(k, {
  muestra = sample(vec_vac, n, replace=TRUE)
  mean(muestra) # 
})
mean(muestra, na.rm = FALSE)
summary(media)

```

# graficos
```{r}
hist(media)
legend("topright",
       paste("No de muestras = ", k,
             "\nTama?o de muestra = ",n),
       bty = "n", cex = 0.7)
```

```{r}
ggplot() + 
  geom_histogram(aes(x = media), bins = 15, fill="orange", color="black") + 
  geom_vline(xintercept = mean(muestra), 
             col="blue", linetype="dashed", size=2)
```


# Apartado 3: La variable aleatoria discreta $X2$ tiene esta tabla de densidad de probabilidad:

```{r}
# P(X1 y X2) = P(X1) * P(X2)
x1 = c(64/125, 48/125, 12/125)
x2 = c(1/2, 1/4, 1/4)
prob = x1 * x2
```

# apartado 4 calcula la media teorica de x1 + x2
```{r}
media_c = mean(64/125, 48/125, 12/125, 1/2, 1/4, 1/4)
media_c
```

```{r}
k=1000
media_m = replicate(k, {
  muestra = sample(media_c, replace = TRUE)
  mean(muestra)
})
head(media_m, 10)
```

# Ejercicio 2. Datos limpios - descargar dichero testResults.csv
```{r}
test_results <- read.csv("testResults.csv")
# Cada variable debe tener su propia columna.
# Cada observacion debe tener su propia fila.
# Cada valor debe tener su propia celda.
# agrupando por nombre
test_results %>% 
  group_by(name, id) %>% 
  summarise(count=n())
# count
test_results %>% 
  count(name, wt=test_number )
# funcion separate
test_results %>% 
  separate(gender_age, into= c("gender", "age"))
# EL dataset queda limpio con utilizando la funcion separate()
# no es necesario hacer mas tidy puesto se debe indicar el  
# number_test que es 1 0 2 y el numero de tests para cada semana
# y por cada nombre de estudiante se debe diferenciar el numero de  
# tests que realizó por cada semana

```

# ejercicio 3
# ejercicio 4 de la seccion 12.6.1 del libro R4ds
```{r}
data %>%
  group_by(country, year, sex) %>%
  summarise(cases = sum(cases)) %>%
  unite(country_sex, country, sex, remove = FALSE) %>%
  ggplot(aes(x = year, y = cases, group = country_sex, colour = sex)) +
  geom_line()
```

# ejercicio 2 de la Sección 7.5.1.1 del libro R4DS
```{r}
# ¿Qué variable del conjunto de datos de diamantes es más importante para predecir el precio de un diamante?
# La variable cut puesto indica el estado del diamante por ende su precio, la vaeiable carat tambien determina e precio del diamante
# ¿Cómo está correlacionada esta variable con el corte?
# a mejor corte eñ precio sera mas elevado
# ¿Por qué la combinación de estas dos relaciones conlleva que los diamantes de menor calidad sean más costosos?
# hay que tener en cuenta tambien que el ancho width del diamante tambien es importante


```

