---
title: "Tarea_1"
author: "Jairo Silvera"
date: "14/9/2021"
output: pdf_document
---

```{r setup, include= FALSE}
knitr::opts_chunk$set(echo = TRUE)
```


```{r}
library(dplyr)
library(tidyverse)
```

```{r}
## leer dataset ##

chlstrl <-read.csv("cholesterol.csv")
chlstrl <-data.frame(chlstrl)

## informacion del dataframe
str(chlstrl) # 403 observaciones y 19 variables
```

# Informacion de variables
```{r}
names(chlstrl)
```

```{r}
dim(chlstrl)
```


```{r}
na <- is.na(chlstrl)
na
```
# suma de na's
```{r}
sum(is.na(chlstrl))
```
# porcentaje de na's
```{r}
sum(is.na(chlstrl)) / length(chlstrl)
```


# variables categoricas
```{r}
table(chlstrl$location)
```
# variables categoricas y frecuencias
```{r}
table(chlstrl$location, chlstrl$frame)
```
```{r}
table(chlstrl$location)
```

# proporciones de las variables categoricas
```{r}
prop.table(table(chlstrl$location, chlstrl$frame))
```

# usando describe() en el dataframe
```{r}
library(Hmisc)
describe(chlstrl)
```
```{r}
barplot(table(chlstrl$location), main= "Locations", xlab = "Locaciones", ylab = "Frecuencia", col = "steelblue")
```
```{r}
pie(table(chlstrl$location), col = c("red", "blue"),
    main = "Locaciones")
```


```{r}
barplot(table(chlstrl$frame), main= "Frame", xlab = "tipo de frames", ylab = "Frecuencia", col = "steelblue")
```
 # variables cuantitativas
```{r}
summary(chlstrl)
```
# factorizando variables
```{r}
chlstrl$location <- factor(chlstrl$location)
chlstrl$frame <- factor(chlstrl$frame)
```



```{r}
summary(chlstrl$chol)
```
# Na's reemplazados por 0
```{r}
chlstrl <- chlstrl %>%
   mutate(chol = replace(chol,is.na(chol),0))
```

```{r}
chlstrl <-  chlstrl %>%
   mutate(glyhb = replace(glyhb,is.na(glyhb),0))
```

```{r}
media <- mean(chlstrl$chol)
paste("La media de la variable chol es", media)
```

```{r}
media <- mean(chlstrl$glyhb)
paste("La media de la variable glyhb es", media)
```
# grupo por locacion variables chol y glyhb
```{r}
grupo <- chlstrl %>%
  group_by(location) %>%
  summarise(chol_mean=mean(chol),
            gly_mean=mean(glyhb))
paste("Grupo es",grupo)
```
# graficos
```{r}
ggplot(data = chlstrl, mapping = aes(x = chol)) +
  geom_histogram(binwidth = 0.6)
```
# graficos
```{r}
ggplot(data=chlstrl, aes(chol, glyhb)) + geom_point()
```

```{r}
grafico <- ggplot(chlstrl, aes(x = gender)) + geom_bar(width=0.5)
grafico + xlab("Genero") + ylab ("Count") + 
  ggtitle("Grafico")
```

# Convirtiendo na's en columnas weigth y heigth
```{r}
chlstrl <- chlstrl %>%
   mutate(weight = replace(weight,is.na(height),0))
```
# Cerificando na's
```{r}
sum(is.na(chlstrl$height))
sum(is.na(chlstrl$weight))

```
# Convirtiendo variables a Kg y Mts
```{r}

chlstrl %>%
  select(height, weight) %>%
  mutate(
    height = height * 0.0254,
    weight = weight * 0.454)
    
```

```{r}
dim(chlstrl)
```
# Columna BMI
```{r}
chlstrl %>%
  select(height, weight) %>%
  mutate(chlstrl, BMI = weight / height^2)
```

# Crea una función de R llamada cambiosSigno que recibe un vector
```{r}
cambiosSigno <- function(vect){
  salida1 <- abs(vect)
  z <-as.numeric(salida1 %in% vect)
  c(list(salida1, z, length(z[z==FALSE])))
  }
(vect <-sample(-5:15, 10, replace = F))
cambiosSigno(vect)
```

# Modifica la función para que devuelva como resultado las posiciones donde hay cambios de signo Funcion cambiosSignoPos
```{r}
cambiosSignoPos <- function(vect){
  salida1 <- abs(vect)
  z <-as.numeric(salida1 %in% vect)
  names(z) <- 1:length(z)
  w <- z[!is.na(z)] 
  names(w[c(1,length(w))])
  c(list(salida1, z))
  
}
(vect <-sample(-5:15, 10, replace = F))
cambiosSignoPos(vect)
```

# ejercicio 6 de la seccion 3.6.1 del libro R4Ds
# a
```{r}
ggplot(data = mpg, mapping = aes(x = displ, y = hwy)) +
  geom_point() +
  geom_smooth(se = FALSE)
```

#b
```{r}
ggplot(data = mpg, mapping = aes(x = displ, y = hwy)) +
  geom_smooth(aes(group = drv), se = FALSE) +
  geom_point()
```

#c
```{r}
#c
ggplot(data = mpg, mapping = aes(x = displ, y = hwy, color = drv)) +
  geom_point() +
  geom_smooth(se = FALSE)
```

#d
```{r}
ggplot(data = mpg, mapping = aes(x = displ, y = hwy)) +
  geom_point(aes(color = drv)) +
  geom_smooth(se = FALSE)
```
#e
```{r}
ggplot(data = mpg, mapping = aes(x = displ, y = hwy)) +
  geom_point(aes(color = drv)) +
  geom_smooth(aes(linetype = drv), se = FALSE)
```
#f
```{r}
ggplot(data = mpg, mapping = aes(x = displ, y = hwy)) +
  geom_point(size = 4, colour = "white") +
  geom_point(aes(colour = drv))
```
# ejercicio 1 de la seccion 5.2.4 del libro R4Ds
#1 Tuvieron un retraso de llegada de dos o más horas
```{r}
library(nycflights13)
library(tidyverse)
flights %>% 
  filter(arr_delay >= 120)
  
```

#2 Volaron a Houston (`IAH` o` HOU`)
```{r}
flights %>% 
  filter(dest %in% c("IAH", "HOU"))
```

#3 Fueron operados por United, American o Delta
```{r}
flights %>% 
  filter(carrier %in% c("UA", "AA", "DL"))
```

#4 Partieron en el invierno del hemisferio sur (julio, agosto y septiembre)
```{r}
flights %>% 
  filter(month %in%  c(7, 8, 9))
```

#5 Llegaron más de dos horas tarde, pero no salieron tarde
```{r}
flights %>% 
  filter(arr_delay <= 0 & dep_delay > 120)
```

#6 Se retrasaron por lo menos una hora, pero repusieron más de 30 minutos en vuelo
```{r}
flights %>% 
  filter(arr_delay >= 60 & arr_delay - dep_delay > 30)
```

#7 Partieron entre la medianoche y las 6 a.m. (incluyente)
```{r}
flights %>% 
  filter(dep_time %in% c(1:600) | dep_time == 2400)
```

# practica 0
# dado honesto
```{r}
dado_honesto = sample(1:6, size = 100, replace = TRUE)
dado_honesto
```
# tabla frecuencia abosulta
```{r}
library(dplyr)
table(dado_honesto)
```

# frecuencia absoluta dplyr
```{r}
tabla <- as.data.frame(table(dado_honesto))
tabla
```

# frecuencia relativa
```{r}
transform(tabla,
          frec_acum = cumsum(Freq),
          fre_rel = round(prop.table(Freq), 3),
          rel_acum = round(cumsum(prop.table(Freq)), 3))
```

# vector dado_cargado
```{r}
dado_cargado = sample(1:6, size = 100, replace = TRUE, prob = c(1,1,1,1,1, 2))
dado_cargado
```
# tabla frecuencia abosulta dado_cargado
```{r}
dc = table(dado_cargado)
dc
```

# frecuencia absoluta dplyr dado_cargado
```{r}
tabla_dc <- as.data.frame(table(dado_cargado))
tabla_dc
```

# frecuencia relativa dado_cargado
```{r}
transform(tabla_dc,
          frec_acum = cumsum(Freq),
          fre_rel = round(prop.table(Freq), 4),
          rel_acum = round(cumsum(prop.table(Freq)), 4))
```

# rep y seq para crear tres vectores v1, v2 y v3
```{r}
x0 <-rep(4,4)
x1 <-rep(3,4)
x2 <-rep(2,4)
x3 <-rep(1,4)
v1 = c(x0, x1, x2, x3)
v1
```
# vector v2
```{r}
v2<-rep(1:5, c(1,2,3,4,5))
v2
```
# vector v3
```{r}

v3<-rep(1:4, time=4)
v3
```
# Utilizando la tabla mpg de la librer?a tidyverse crea una tabla mpg2
```{r}
mpg2 = table(mpg$class)
mpg2 <- select(mpg, class)
mpg2 %>% select(starts_with("c"))
mpg %>% select(starts_with("c"))
```

# Archivo census data importar el archivo y averiguar el tipo de archivo
```{r}
library(haven)
census <- read_dta("census.dta")
head(census)
str(census)
df2 <-data.frame(census)
df2
```

# Poblaciones totales por region
```{r}
census  %>%
  group_by(census$region)  %>%
  summarise(suma=sum(pop))
```

# Orden descendente mayor - menor pop
```{r}
census %>%
  arrange(desc(pop))
```

# Nueva variable divorcio / matrimonio
```{r}
mat_div=census %>%
  select(state,marriage,divorce) %>%
  mutate(marriage,divorce,mat_div=divorce/marriage) %>%
```








